# 境外子公司外币折算

提问人：jasondoo 时间：2016-07-30 20:14:43
陈版及各位前辈，想请教几个境外子公司外币折算的问题： 1 、假设境外子公司的本位币是越南盾，其持有美元外币，在折算为人民币报表的时候，对于这部分美元资产，是按照期末已折算为当地本位币的金额折算为人民币，还是按照美元兑人民币汇率直接折算？
2 。我的理解，对于境外的子公司，都需要先折算为当地本位币，再直接折算人民币，折算差额计入其他综合收益。不过有些时候为了内部抵消的需要，比如，我们有家新加坡平台公司，以美元对其他海外公司进行贷款及贸易往来，我们为了抵消方便，对于这部分抵消的时候就以美元折算人民币列报人民币报表进行抵消，其他贸易往来就按照正常的折算。外币报表准则似乎对这块的指南也不是很多，境外子公司核算这块也一直是一个难点，不知道陈版及各位前辈能否指点一下？谢谢各位

回答人：chenyiwei
赞同你的理解“对于境外的子公司，都需要先折算为当地本位币，再直接折算人民币，折算差额计入其他综合收益”，不赞同直接从一种外币折算到另一种外币（报告货币），这样会混淆合并报表层面汇兑损益和其他综合收益的界限。